【裁判字號】    98,交聲,379
【裁判日期】    980714
【裁判案由】    違反道路交通管理處罰條例聲明異議
【裁判全文】
臺灣新竹地方法院交通事件裁定          98年度交聲字第379號
移送機關    交通部公路總局新竹區監理所新竹市監理站
異  議  人  甲○○
上列受處分人因違反道路交通管理處罰條例案件，對於交通部公
路總局新竹區監理所新竹市監理站中華民國98年6 月10日所為之
處分（原處分案號：竹監新三字第裁51-E00000000號）聲明異議
，本院裁定如下：
    主  文
異議駁回。
    理  由
一、原處分意旨略以：本件異議人即受處分人甲○○於民國98年
    3 月21日10時45分許，騎乘車號JS2-381 號重型機車，行經
    新竹市○○路與大湖路口時闖紅燈（沿中華路南下），經新
    竹市警察局第三分局朝山派出所員警林俊良當場指示其停車
    受檢，以受處分人違反道路交通管理處罰條例第53條第1 項
    規定，當場掣發竹市警交字第E00000000 號舉發通知單。嗣
    受處分人逾舉發通知單上所載應到案日期（98年4 月5 日）
    60日以上（98年6 月15日）向原處分機關提出申訴，經原處
    分機關函請舉發單位調查結果，仍認受處分人有前開違規行
    為，原處分機關乃依上揭條例第53條第1 項、第63條第1 項
    第3 款（裁決書漏列第1 項）及違反道路交通管理事件統一
    裁罰基準表規定，於98年6 月10日裁處受處分人罰鍰4,500
    元，並記違規點數3 點，此有竹市警交字第E00000000 號舉
    發通知單、交通部公路總局新竹區監理所新竹市監理站竹監
    新三字第裁51-E00000000號違反道路交通管理事件裁決書在
    卷足憑。
二、異議意旨略以：異議人即受處分人甲○○於98年3 月21日10
    時45分許，騎乘車號JS2-381 號重型機車，行經新竹市○○
    路與大湖路口時闖紅燈（沿中華路南下）等情不爭執，然異
    議人因經濟吃緊，故未及時繳納罰鍰，嗣後遭裁決應繳納4,
    500 元罰鍰，實無法接受，請求從輕處罰，為此提出異議云
    云。
三、按本條例所定罰鍰之處罰，受處罰人接獲違反道路交通管理
    事件通知單後，於15日內得不經裁決，逕依第92條第3 項之
    罰鍰基準規定，向指定之處所繳納結案，不服舉發事實者，
    應於15日內，向處罰機關陳述意見；其不依通知所定期限前
    往指定處所聽候裁決，且未依規定期限繳納罰鍰結案或向處
    罰機關陳述意見者，處罰機關得逕行裁決之。違反道路交通
    管理事件，行為人認為舉發之事實與違規情形相符者，得於
    接獲通知單後，親自或委託他人持該通知單，不經裁決向指
    定之處所，逕依裁罰基準執行並繳納罰鍰結案；違反道路交
    通管理事件行為人，未依規定自動繳納罰鍰，或未依規定到
    案聽候裁決，處罰機關應依基準表於舉發違反道路交通管理
    事件通知單送達且逾越應到案期限60日之3 個月內，逕行裁
    決之；道路交通管理處罰條例第9 條第1 項，違反道路交通
    管理事件統一裁罰基準及處理細則第48條第1 項及第44條第
    1 項分別定有明文。次按汽車駕駛人，行經有燈光號誌管制
    之交岔路口闖紅燈者，處新臺幣（下同）1,800 元以上5,40
    0 元以下罰鍰，並記違規點數3 點，道路交通管理處罰條例
    第53條、第63條第1 項第3 款分別定有明文。又按車輛面對
    圓形紅燈表示禁止通行，不得超越停止線或進入路口，此為
    道路交通標誌標線號誌設置規則第206 條第5 款第1 目所明
    文規定。
四、經查：
  (一)異議人騎乘車號JS2-381 號重型機車，於98年3 月21日10時
    45分許，行經新竹市○○路與大湖路口時，因「闖紅燈」之
    違規行為，經新竹市警察局第三分局朝山派出所員警當場攔
    停舉發並當場製作舉發單，並由異議人當場簽名收受，然異
    議人未依應到案期限繳納罰鍰逾60日以上，經原處分機關依
    道路交通管理處罰條例第53條之規定逕行裁罰4,500 元，並
    記違規點數3 點等情，除為異議人所自承外，有上開舉發通
    知單及交通部公路總局新竹區監理所新竹市監理站竹監新三
    字第裁51-E00000000號違反道路交通管理事件裁決書附卷足
    佐，自堪信為真實。
  (二)異議人雖以前詞置辯，然異議人係具有一定社會經驗之人，
    當瞭解舉發單所載內容之意義，自應於到案日期前向原處分
    機關提出說明或申訴，而非單憑己意遲延繳納罰鍰，是異議
    人上開辯稱，無足採信。
五、綜上所述，受處分人於前揭時、地闖紅燈之違規行為，事證
    明確，原處分機關依道路交通管理處罰條例53條第1 項、第
    63條、道路交通管理事件統一裁罰基準及處理細則第41條、
    第43條、第44條、第67條規定舉發受處分人未依應到案期限
    繳納罰鍰逾60日以上，裁處受處分人罰鍰4,500 元，並記違
    規點數3 點，核無違誤。受處分人猶執前詞，聲明異議，為
    無理由，應予駁回。
據上論斷，應依道路交通管理處罰條例第87條第2 項、道路交通
案件處理辦法第19條，裁定如主文。
中    華    民    國    98    年    7     月    14    日
                  交通法庭  法  官  朱美璘
以上正本證明與原本無異。
如不服本裁定，應於裁定送達後5日內向本院提出抗告狀。
中    華    民    國    98    年    7     月    14    日
                            書記官  楊嘉惠


司法院資訊處製作；財團法人民間司法改革基金會備份。
